臺灣桃園地方法院刑事判決　　　　　　　　　　　　　　九十年度訴字第七六二號
　　公　訴　人　臺灣桃園地方法院檢察署檢察官
　　被　　　告　辛○○　男 三.
右列被告因妨害自由等案件，經檢察官提起公訴（九十年度偵緝字第二三三號），本
院判決如左：
    主      文
辛○○共同連續私行拘禁，處有期徒刑壹年貳月。扣案使用過之膠帶貳團、手銬壹副
（含鑰匙壹支），及未扣案之西瓜刀壹支，均沒收。
    事  實
一、辛○○綽號「阿路仔」，於民國七十九年間因盜匪等案件，經本院於八十一年一
    月十六日以八十年度訴字第七八號判處有期徒刑九年，嗣經台灣高等法院及最高
    法院駁回上訴確定；復於八十年間因竊盜、違反麻醉藥品管理條例等案件，經本
    院判處有期徒刑二年及六月，應執行有期徒刑二年三月刑確定，嗣上開三罪經台
    灣高等法院以八十二年度聲字第二０號裁定應執行有期徒刑十一年，於八十四年
    十月十七日假釋出獄，假釋縮刑期滿日期為九十一年九月十七日，詎仍不知悔改
    ，於假釋中（於本件不構成累犯），緣乙○○基於意圖營利之概括犯意，擔任俗
    稱「六合彩」之組頭，提供簽單供不特定人簽賭後，再將所收之牌支或轉至上手
    下注、或直接與賭客對賭之方式，連續聚集不特定之多數人以簽選號碼方式賭博
    財物。另甲○○、林俊異、劉運清、丁○○（綽號「阿龍」）等人共同基於意圖
    營利之概括犯意，自八十九年八月初起，合資成立俗稱「六合彩」之組頭集團，
    並各自擔任組頭提供簽單供不特定人簽賭後，再將所收之牌支或轉至上手下注、
    或即直接與賭客對賭之方式，在桃園縣、台北縣新店等地，連續聚集不特定之多
    數人以簽選號碼方式賭博財物。（以上五人賭博部分，均未據起訴），乙○○所
    收之牌支均透過丁○○轉至上述甲○○等人合資成立之「六合彩」組頭集團下注
    。嗣因丁○○向甲○○表示乙○○於八十九年九月中旬某次開獎期日簽中新台幣
    （下同）一千三、四百餘萬元，當晚乙○○即由丁○○陪同，與甲○○在『新楓
    林苑茶藝館』討論付款事宜。並於翌日在桃園市『耕讀園茶藝館』，由陪同乙○○前來之丁○○，向甲○○收取其在蘆竹鄉農會貸款所得、付款人為合作金庫慈
    文支庫、金額二百十七萬元、發票日為八十九年十月四日之支票乙紙（已兌現）
    ，並由丁○○提供其與乙○○共同友人高琬晴（原名高麗雲）設於台灣中小企業
    銀行桃園分行帳號00000000000號之帳戶予甲○○，請邱某轉知林俊
    異將其應賠出之款項匯入該帳戶。林某即旋於八十九年九月二十七日分別自其與
    親人林寶鳳帳戶匯款三百五十萬元及一百萬元進入前開帳戶中，並陸續於其住處
    多次將嗣經兌現之客票交付丁○○，邱、林二人前後共計交付達八百餘萬元。
二、後因甲○○、林俊異二人懷疑乙○○詐騙前開六合彩彩金，乃由甲○○出面，夥
    同壬○○（經本院另案判處有期徒刑八月，尚未確定）、辛○○、丁○○（本院
    另案審理）、丙○○、庚○○（以上二人均未據起訴）、年籍不詳、自稱為「呂
    健國」之成年男子、姓名年籍不詳、綽號「小楊」、「小勇」之成年男子及其他
    不詳姓名年籍之成年男子總計十餘人，共同基於私行拘禁及傷害之概括犯意聯絡
    ，及與癸○○、林俊異（以上二人經本院另案判處有期徒刑一年四月、六月，尚
    未確定），基於私行拘禁及傷害之犯意聯絡，分別於：
（一）八十九年十月下旬某日（距離本件案發時間八十九年十一月十三日前十餘日）
      ，在位於桃園市○○路之「新楓林苑茶藝館」，甲○○向在場之「花花世界Ｋ
      ＴＶ」負責人、綽號「阿禎仔」之丙○○、徐某之手下壬○○、「花花世界Ｋ
      ＴＶ」之現場負責人辛○○等人表示其與林俊異、劉運清等人合組之六合彩組
      頭集團遭乙○○詐賭簽中彩金一千四百餘萬元，已交付八百餘萬元，欲委託丙○○處理債務（即討債），倘處理（即討債）成功，願僅拿回二百五十萬元，
      剩餘金額作為報酬等語。丙○○、辛○○及壬○○等人應允出面處理甲○○與
      范、張間之賭博債務糾紛。而乙○○係由丁○○介紹，乃由徐、廖二人聯絡與
      丁○○熟稔之翡翠雜誌社副社長庚○○（外號「阿偉」）到場探尋張某下落，
      庚○○到場後亦表示願參與處理。嗣經丙○○、庚○○等人透過丁○○之好友
      戊○○查悉丁○○下落。惟丁○○表示其對詐賭之事並不知情，與其無關，但
      願通知乙○○出面說明。
（二）八十九年十一月十三日二十時十分許，丁○○即以電話佯稱邀約乙○○至桃園
      市○○路「花花世界ＫＴＶ」飲酒，並通知受甲○○之託討債之丙○○、庚○○分別率領手下辛○○、年籍不詳、自稱為「呂健國」之成年男子及其他不詳
      姓名年籍之成年男子總計十餘人，先集合在「花花世界ＫＴＶ」等候，丁○○
      則亦偕同癸○○及姓名年籍不詳、綽號「小勇」、「小楊」之成年男子到場，
      預為佈置，兩方人馬分頭進行，辛○○乃聯絡從甲○○口中得知乙○○長相之
      壬○○到場。當日傍晚，乙○○不疑有他，於二十一時五十分許，壬○○尚未
      到達前，即駕駛其所有車牌號碼三Ｌ－八六五九號賓士牌自用小客車，搭載恰
      巧從台中來訪之友人己○○一道前往，將車停放在「花花世界ＫＴＶ」一樓之
      統一超商前，即自行徒步走上二樓ＫＴＶ，己○○則臨時先進入一樓之統一超
      商內購買香煙。乙○○於詢問ＫＴＶ服務人員後，即逕自進入僅丁○○及另一
      不詳姓名、不知情之服務女子在場之第二○七號包廂內。癸○○隨即率綽號「
      小勇」、「小楊」及多名丙○○手下之不詳姓名年籍成年男子，分持西瓜刀乙
      支、及不具殺傷力之手槍，進入該包廂內，喝令范某不准動，並由癸○○持西
      瓜刀強押乙○○，並與「小勇」「小楊」等男子聯手將范某押上丁○○所提供
      車號不詳之三菱牌紅色自用小客車內，又為掩飾丁○○之共犯身分，亦佯裝將
      丁○○同時押上車，再由癸○○在車內以手銬將乙○○、丁○○銬住，並以膠
      帶矇住眼睛，癸○○趁乙○○眼睛被矇住後，隨即將丁○○之手銬打開，讓其
      離開該車，並由張某駕駛乙○○前開賓士車在前引導，強押乙○○前往丁○○
      位於桃園市○○街六八一巷廿一號之住處，並將乙○○私行拘禁於該處，丁○○旋即離去。癸○○等人以徒手毆打乙○○之強暴手段，致乙○○受有臉部受
      傷暨流鼻血等之傷害，並以手持之西瓜刀乙支之脅迫方式，使乙○○承認確有
      詐賭六合彩彩金二千萬元情事，並同意於翌日帶同癸○○等人返家拿取存摺偕
      至銀行提款。丁○○隨即以電話告知甲○○上情。
（三）己○○於二十一時五十分許，自「花花世界ＫＴＶ」一樓超商購物完畢走出店
      外，即遭丙○○命在一樓等候，不知乙○○已先自行上樓，而誤以為己○○係
      乙○○之辛○○指揮庚○○手下自稱為「呂健國」之成年男子與另二名不詳姓
      名年籍之成年男子，由呂健國持不具殺傷力之手槍乙支，共同強押己○○至「
      花花世界ＫＴＶ」另一包廂內，因己○○反抗，呂健國乃以槍柄毆打其頭部成
      傷制止。嗣由庚○○之另四名不詳姓名年籍成年男子之手下，接手將己○○強
      押至車號不詳之自用小客車內，亦載往桃園市○○街六八一巷廿一號丁○○住
      處拘禁，隔四、五分鐘，乙○○亦被押至該拘禁處（當時係在矇眼綑綁之狀態
      中），始發現己○○係與乙○○一道前往之人，為防止己○○報警，旋在該處
      將己○○綑綁及矇住雙眼後，再由該四人押回原車，載往桃園市○○路○段七
      號之空屋內私行拘禁，並以徒手毆打己○○之強暴手段，致己○○受有頭臉、
      手腳及胸部等之傷害，迫使己○○承認確有幫助乙○○詐賭六合彩彩金二千萬
      元情事。嗣由辛○○與另三名不詳年籍之成年男子在該處看管己○○，辛○○
      為求慎重，乃於當日深夜時許，親自駕車接送知道乙○○長相之壬○○至拘禁
      己○○之上開處所察看，壬○○到場後告知拘禁者並非乙○○，隨即離去，己○○則繼續被拘禁於該處。
（四）嗣於翌日即八十九年十一月十四日中午十二時許，經丁○○通知後，甲○○、
      林俊異、壬○○、辛○○、丙○○及庚○○等人集合位於桃園市○○路之「花
      天下茶藝館」商討乙○○還款事宜，並推由林俊異駕駛其所有車牌號碼ＡＤ－
      四五九二號廂型車，載同甲○○、壬○○、及其後到場，不知情之子○○、蘇
      崇仁（經本院另案判決無罪，尚未確定）等人前往新屋交流道旁，與丁○○、
      癸○○等人會合，丁○○、癸○○與另二名不詳姓名年籍之成年男子，則將乙○○以膠帶及手銬綑綁矇住雙眼後，由丁○○駕駛不詳車號之紅色三菱自用小
      客車，於當日下午二時卅分許，將乙○○押至前開地點會合，丁○○隨即駕車
      離去。其後，即由癸○○強押乙○○登上林俊異所駕駛之前開廂型車，再由劉
      某解開范某之手銬及矇眼之膠帶後，連同車上共計七人駛往乙○○住處，再由
      癸○○強押乙○○下車進入拿取存摺，無犯意聯絡之蘇崇仁則亦跟隨下車如廁
      。范某於家中拿取第一商業銀行二本（其中一本並無任何存款）、合作金庫一
      本、中興商業銀行一本共計四本存摺及印章後，即返回車上。因斯時已超過銀
      行營業之下午三時卅分，乙○○乃提議至其住處旁營業時間至四時之第一商業
      銀行平鎮分行提領。經渠等同意後，林俊異即於同日下午三時四十分許將廂型
      車駛至該銀行前，由癸○○跟隨乙○○入內提款，林俊異則將廂型車駛至停車
      場等候。乙○○乃趁癸○○不注意之際，填寫欲領取現金八百五十萬元之提款
      單，並提示該並無任何存款之帳戶存摺，及書寫「綁票」之字條予銀行櫃檯人
      員，藉以求救。嗣經銀行人員發覺有異，爰報警於同日下午四時許當場查獲癸○○、甲○○、林俊異及壬○○，並在癸○○身上扣得其於九十年十一月十四
      日凌晨二時五十七分於便利商店購買綑綁乙○○所用膠帶之統一發票乙紙，並
      於前開廂型車上查獲癸○○所有用以私行拘禁所使用之手銬及鑰匙各乙支。
三、癸○○於被查獲後，於翌日即八十九年十一月十五日凌晨零時十分許，帶同警方
    至前開私行拘禁乙○○之桃園市○○街六八一巷廿一號處所，於一樓廚房地板上
    扣得癸○○所有用以揩拭乙○○鼻血之衣服乙件，與分別於一樓廚房流理檯上、
    四樓房間內扣得癸○○所有，供綑綁乙○○所用之膠帶（使用過）大、小團各乙
    團共計二團（扣押清單誤載為二捲）。
四、後因癸○○等人將乙○○押往銀行提款之事業經警查獲，庚○○、辛○○、呂健
    國等人始命手下將己○○於同月十五日凌晨四、五時許，載往桃園縣大溪鎮山豬
    湖附近山區釋放，經陳某自行徒步下山報警，始知上情。
五、案經乙○○、己○○訴由桃園縣警察局中壢分局報請台灣桃園地方法院檢察署檢
    察官偵查起訴。
    理  由
一、訊據被告辛○○固承認其係「花花世界花世界ＫＴＶ」現場負責人，甲○○在「
    新楓林苑茶藝館」委託丙○○處理與乙○○之賭債糾紛時在場，但矢口否認有前
    揭妨害自由、傷害之犯行，辯稱：乙○○應丁○○之邀至店裡消費，伊只是帶他
    入包廂而已；甲○○是委託丙○○討債，丙○○再找庚○○，庚○○就找他的小
    弟「阿狗」去處理。押走乙○○的當天，丙○○、庚○○都有在樓上。二○七包
    廂只有丁○○在那裡等候乙○○，丙○○是伊公司的大股東，他交代伊有一位范
    先生來時，帶他進二○七包廂，等乙○○來時，伊就先帶他進二○七包廂，在伊
    下樓時阿國問還有沒有其他人，伊說還有一個在樓下，阿國就帶他上去。伊只見
    他們勾肩搭背，並沒有看到他用槍押他上去。後來有朋友的太太來找伊，伊帶他
    到三樓的廚師休息室聊天。等伊出來時，他們都離開了，他們如何離開的伊並不
    知道，伊並無私行拘禁被害人乙○○、己○○及傷害之犯行云云。惟查：
（一）被害人乙○○遭私行拘禁、毆打等情，業據被害人乙○○於本院審理中指述：
      「八十九年十一月十三日丁○○叫我來桃園花花世界來飲酒，我到花花世界之
      後，一人獨自上包廂內，去找丁○○，裡面有丁○○及一名服務小姐。到包廂
      內酒還沒有喝到，就有十多人持槍、持刀進來，沒有說話，就把我押走。在樓
      上時就將我的眼睛矇起來，把我帶到．．．丁○○的住處．．．才將我的眼睛
      解開．．．丁○○是否被帶走，我不知道。他當時在場，也是被擄走的樣子，
      但是我事後知道，他是幕後的主謀，他是在唱戲給我看。押到丁○○的家時．
      ．．他們．．．要我賠二千萬元。隔天我與甲○○及其他不認識的人約十人，
      分乘二部車，先回家拿存摺、印章，中午三點多才去領錢，到銀行之後，我跟
      銀行行員說我被綁票，行員才按警鈴，警察就來救我。」等語綦詳（見本院九
      十一年十月十七日審理筆錄），並經證人即第一商業銀行平鎮分行警衛倪克偉
      、櫃員張秋梅及查獲警員葉新民、陳耀勳到庭證述屬實（見本院九十年度訴字
      第三五號刑事案件九十年六月十八日、九十一年六月二十五日訊問筆錄）。又
      被害人己○○於八十九年十一月十三日二十一時五十分許，於桃園市○○路「
      花花世界」樓下遭「阿國」及其他不詳姓名之人強押至上開處所拘禁，並遭毆
      打等情，亦據被害人己○○於本院審理中指述：「我送水果去給乙○○，他說
      要去找樓上的朋友，叫我在樓下等他。我就先去買香煙，出來後剛要點上香煙
      時，有三人過來，一個人用槍抵住我背後叫我不要動，將我押到樓上，在二樓
      時我掙扎，他們就用槍柄打我，把我的頭打傷，當時樓上有十多人，他們就將
      我制服，將我上手銬，並將我拖到樓下的車上，將我載走，載到一個我不知道
      的地方，隔了五分鐘，我看到乙○○也被帶到我的旁邊，他們叫我不可抬頭，
      並把我的眼睛矇住把我帶走．．．後來他們將我丟在一個山頂上，那已經是案
      發後的第三天．．．」等語綦詳（見本院九十一年十月十七日審理筆錄）。此
      外，並有存摺影本乙紙、被害人乙○○書寫「綁票」字樣之紙條乙紙、提款單
      二紙、贓物認領保管單一紙、被害人受傷相片五紙在卷可參（見八十九年度偵
      字第一七五八六號偵查卷貳第六二頁至第六六頁、第九一頁至第九三頁），及
      共同被告癸○○所有於便利商店購買綑綁乙○○所用膠帶之統一發票乙紙、揩
      拭乙○○鼻血之衣服乙件、及供本件犯罪所用之手銬（含鑰匙乙支）乙副、使
      用過之膠帶大、小團各乙團共計二團等物扣案可憑（見八十九年度偵字第一七
      五八六號偵查卷壹第八六頁）。雖被害人乙○○、己○○二人於警訊中指稱係
      於民族路與復興路口遭廂型車阻路挾持，與事實不符，惟既已於偵查及本院審
      理中修正其指述，且互核一致，自不得僅以被害人於警訊中指訴之情節有部分
      與事實不符，即否認渠等前開全部證言之證據力，故被告辛○○供稱係其帶被
      害人乙○○進入「花花世界花世界ＫＴＶ」二○七包廂等情，顯與事實不符。
（二）共同被告癸○○於警訊中供稱：「由我及丁○○合力演一場戲，先由丁○○計
      誘乙○○到桃園市，由伊下手綁架他們二人（指張、范），再將丁○○放掉（
      因丁○○與乙○○認識），由他（指張）去聯絡林俊異等人後共同謀財」、「
      自小客車及手拷是丁○○準備的，膠帶及西瓜刀是我臨時去買的。」、「我把
      當時與乙○○聊天之男子丁○○（綽號「阿龍」）也押上車，然後我用自備之
      手銬及膠帶將他們二人銬在一起，並用黃色的膠帶綑綁乙○○之手腳，並用膠
      帶矇住乙○○之眼睛與嘴巴。然後開始撕膠帶發出聲音，讓乙○○誤以為我在
      綑綁丁○○，然後我放開丁○○的手銬，將乙○○反銬，然後便開車在桃園市
      區內繞行約十幾分鐘後回到原點將丁○○放下車，由丁○○駕駛乙○○停放在
      該地之三Ｌ－八二五九號賓士轎車，我則載著乙○○跟在丁○○後面，由丁○○帶路駕駛到一處空屋（桃園市○○街六八一巷三號），然後將乙○○押下車
      ，押進房間，由我看守，然後丁○○即離開，直到十四日中午，丁○○返回告
      訴我他有約到與乙○○有金錢糾紛之人（即為被警方查獲之林俊異、甲○○、
      子○○、蘇崇仁、壬○○），即由我將乙○○押上紅色三菱牌自小客車後座，
      由丁○○開車，我坐後座控制乙○○，到南崁（按應為新屋）交流道附近之工
      業區與林俊異所駕駛之廂型車會合，後由我將乙○○押上廂型車，然後我解開
      乙○○身上之膠帶與手銬．．．」、「因丁○○於八十九年十一月十一日向我
      說他欠林俊異等人金錢，但這件事與乙○○有關，所以要我想想辦法，並說如
      果事情處理好會包紅包給我．．．」等語（見八十九年度偵字第一七五八六號
      偵查卷壹第一一頁至第一六頁）。於偵查中亦供稱：「我是詹（進路）介紹才
      認識甲○○，且不知道邱（垂成）有另找特定人士處理．．．我是經由詹（進
      路）介紹才認識邱（垂成），才得知邱（垂成）有債務問題，我才幫他處理。
      」（見九十年度偵字第二三三號偵查卷第五一頁）。於本院九十年度訴字第三
      五號刑事案件審理中供稱：「（問：事情是如何計畫分工的？）一星期前我朋
      友『阿勇』找我去『花花世界』喝酒，碰到辛○○，當時甲○○、辛○○、林
      俊異及邱成垂的一些友人在場，當時甲○○說他六合彩被騙之事，我有同意說
      要代他出來（處理）」等語（見本院九十年度訴字第三五號刑事案件九十年三
      月五日訊問筆錄）。可見被告辛○○確有積極介入共同被告甲○○與被害人乙○○債務糾紛之處理。至於告訴人乙○○指訴稱：遭被告等人脅迫寫下自白書
      承認詐賭，並口述錄音，且於遭拘禁時，身上之勞力士手錶、行動電話、現金
      六、七千元等物，亦遭強行取走等語；告訴人己○○指訴稱：遭被告等人脅迫
      寫下自白書承認幫助詐賭，並口述錄音，且於遭拘禁時，身上之證件、行動電
      話二支、現金三萬多千元等物，亦遭強行取走等語。按告訴人本以使被告受處
      罰為目的，其陳述是否可信，乃非別有其他積極證據，不足據為判決基礎，經
      查並未扣到告訴人指訴之上述物品，自難僅憑告訴人分別之單一片面指訴，即
      認被告辛○○有此部分強盜等犯行。
（三）共同被告壬○○於警訊時亦供稱：「甲○○於十四日早上以電話告訴我，昨（
      十三）日晚上事情處理好了，約我十四日早上十點三十分到桃園市○○路花天
      下泡茶坊見面，我於十一時到達約定處，甲○○、辛○○、綽號『阿禎仔』、
      『阿偉』四人已經在泡茶，我們等到下午二點左右，林俊異才開車到達，當時
      子○○打電話問我在何處，我告訴他要跟邱董收錢，過沒十分鐘子○○、蘇崇
      仁也到達，我與甲○○、子○○、蘇崇仁坐林俊異開的車前往中壢，途中邱董
      叫林俊異開車到新屋後，車子停在路旁，接著癸○○將乙○○推上車後，我們
      就到另一處，癸○○帶乙○○下車約五分鐘後返回車上，邱董問癸○○有拿到
      存摺嗎？劉答『拿到了』。邱董說已超過三點半，乙○○接著說第一銀行到四
      點，約十五分鐘後就到銀行了。」、「因為『阿路仔』（辛○○）告訴我有這
      條帳要處理，有錢可分，我才參與．．．甲○○答應，將他的部分二百五十萬
      拿回來，多餘的贖款交給『阿路仔』對有參與的人作分配。」、「（這個計劃
      主謀是何人？）甲○○)」等語（見八十九年度偵字第一七五八六號偵查卷壹
      第五五頁至第五六頁）；於偵查中供稱：「與辛○○是朋友．．．」、「辛○○十四日打電話給我，有人欠邱（甲○○）的錢，要我們過去處理．．．」等
      語（見八十九年度偵字第一七五八六號偵查卷壹第一二０頁）。於本院九十年
      度訴字第三五號刑事案件審理中供稱：「最早是在『新楓林茶藝館』，我是與
      丙○○一起去的，到了那裡還有甲○○、阿偉以及辛○○，甲○○說要找一位
      姓范的人欠他錢約有壹仟多萬元，因為六合彩詐賭的事情，要丙○○設法找到
      這個人，丙○○就答應了．．．那是距離花花世界案發事件十幾天前的事情．
  ．．案發當天辛○○打電話給我說是丙○○要我去花花世界，因為先前要找的
      人已經找到了．．．丙○○要我去是因為他要我看看那人是否即為乙○○，因
      為甲○○先前有說乙○○的長相，說他下巴左方有一個很大的痣。我就到花花
      世界，那時大約十點鐘，我到那裡就只有看到丙○○、辛○○，沒有看到那位
      要我辨別的人，丙○○就說那人已經走了，我就回到民生路的住處。後來到了
      晚上十二點時，辛○○打電話給我，他表示那人又找到了，他要來接我去辨認
      ，過了十五分鐘他就一人開車到我家來載我，去到大業路二段七號，到了那邊
      就看到有一人被押在那邊，我看了這人下巴一眼沒痣便離開了，當初在場的還
      有另二名小弟，但我不認識，也不知道是誰的小弟，後來我就自己叫計程車回
      家了。第二天甲○○打電話給我，問我在何處，要我到花天下，並說昨天晚上
      的那個人已經抓到了，現在要領錢，我就去花天下．．．」、「（事情是如何
      計畫分工的？）一星期前在『花花世界』酒店與甲○○、辛○○喝酒時，甲○○有談到六合彩被詐騙的。」等語（見本院九十年度訴字第三五號刑事案件九
      十年三月五日、九十一年三月十三日訊問筆錄）；於本院審理時供稱：「（問
      ：你為何參加該計畫？）當初我就有說如果邱有找我的話，我願意幫忙。」及
      「（問：誰通知你去幫忙？）甲○○、辛○○、丁○○通知的。」等語（見本
      院九十年六月一日訊問筆錄）。而證人丙○○亦供承受共同被告甲○○委託處
      理賭債糾紛及事後於「花天下茶藝館」聚會等情（見本院九十年度訴字第三五
      號刑事案件九十一年二月二十七日訊問筆錄）。雖共同被告壬○○就被捕當天
      究係接獲甲○○或辛○○之通知前往處理，供詞前後不一，但因相隔一段時間
      ，記憶難免模糊，故自以案發時，且尚不及準備之證詞較可採，可知共同被告
      壬○○係接獲甲○○之通知始到花天下，惟共同被告壬○○自始至終均供稱被
      告辛○○參與本案，足認被告辛○○確有參與本案。
（四）被害人己○○雖係臨時參加該邀宴，而被押至證人丁○○之同安街住所，及嗣
      又被轉至大業路空屋由證人辛○○看管，並請共同被告壬○○鑑定等情以觀，
      縱認被害人己○○係誤遭私行拘禁，但仍在前述本件相關擘畫人間所存在之預
      定對被害人乙○○聯手實施妨害自由犯行之共同犯意聯絡範圍內，且渠等間就
      被押者究竟係否乙○○本人仍存有疑問，此由詹某請廖某鑑定乙節可知。而被
      害人己○○亦明白指證其曾聞將其強押之數人互稱：「待乙○○提款畢，即會
      將陳某予以釋放」等語，而與本件被告等遭查獲並救出被害人乙○○後，己○○果受釋放等情相合，益徵兩人之被押，互存緊密之關涉，非可分認為獨立之
      犯行，殊屬明確。從而，應認本件始終參與之被告甲○○、壬○○與證人丁○○、辛○○、丙○○、庚○○及呂健國間就對被害人乙○○、己○○二人私行
      拘禁等犯行間存有共同犯意之聯絡，與行為之分擔。至被告癸○○因僅受證人
      丁○○指示強押乙○○，被告林俊異僅於八十九年十一月十四日當天被告知將
      押同被害人乙○○提款，渠二人就被害人己○○之被押既無從預見，就此部份
      犯行自無共同犯意聯絡之可言。
（五）綜上所述，足認被告辛○○確有參與本件私行拘禁被害人乙○○、己○○及傷
      害之犯行，被告上開所辯顯係事後卸責之詞，委不足採，至被告聲請傳訊證人
      戊○○，惟並未提出其年籍資料以供本院傳訊，且本院認事證已明，無傳訊之
      必要，附此敘明。本件事證明確，被告上開犯行洵堪認定。
二、按刑法第三百零二條第一項之妨害自由罪，係妨害他人自由之概括規定，故行為
    人具有一定目的，以非法方法剝奪人之行動自由者，除法律別有處罰較重之規定
    （例如略誘、擄人勒贖等罪），應適用各該規定處斷外，如以使人行無義務之事
    ，或妨害人行使權利為目的，而其強暴脅迫復已達於剝奪人行動自由之程度，即
    祇成立第三百零二條之罪，不應再依同法第三百零四條論處，因此使人行無義務
    之事，或妨害人行使權利之低度行為，應為剝奪人行動自由之高度行為所吸收（
    最高法院七十年臺上第三一六一號判決、七十一年臺上字第一五七０號判決、七
    十一年臺上字第三四八八號判決參照）。次按「刑法第三百零二條第一項所稱之
    私行拘禁，原係以非法方法剝奪人行動自由之例示，並未以私禁與其他非法方法
    剝奪人行動自由，別為兩種罪名，即無方法結果關係之可言」；「刑法第三百零
    二條第一項所謂其他非法方法剝奪人之行動自由，係對於同條項私行拘禁之補充
    規定，上訴人將人私行拘禁，同條項既有明文，按之主要規定優於補充規定原則
    ，自不應宣告補充規定之罪名。」（最高法院廿五年上字第一九五四號、卅年上
    字第一六九三號判例參照）。查本件被告辛○○以私行拘禁剝奪被害人乙○○及
    己○○之行動自由，其目的係在迫使告訴人乙○○還款，而同時使告訴人行無義
    務之事，其低度行為，已為私行拘禁之高度行為所吸收，揆諸上開最高法院判決
    意旨，應不再論刑法第三百零四條第一項之強制罪。核被告辛○○所為，係犯刑
    法第三百零二條第一項之私行拘禁罪及同法第二百七十七條第一項傷害罪。被告
    辛○○與癸○○、甲○○、林俊異、壬○○、丁○○、丙○○、庚○○、自稱為
    「呂健國」、綽號「小楊」、「小勇」及其他不詳姓名年籍之成年男子間就對被
    害人乙○○之私行拘禁及傷害犯行間；被告辛○○與甲○○、壬○○、丁○○、
    丙○○、庚○○、自稱為「呂健國」、綽號「小楊」、「小勇」及其他不詳姓名
    年籍之成年男子，就對被害人己○○之私行拘禁及傷害犯行間，有共同犯意之聯
    絡，與行為之分擔，均為共同正犯。又被告於私行拘禁被害人乙○○、己○○過
    程中多次傷害之犯行，雖時間上固有先後之別，但係為單一之目的，且各行為之
    獨立性極為薄弱，依一般社會健全觀念，在時間差距上，難以強行分開，故在刑
    法評價上，以視為數個舉動之接續施行，合為包括之一行為予以評價，較為合理
    ，應屬接續犯，而為包括之一罪，而分別就單一之被害人，僅各成立一傷害罪（
    最高法院八十六年台上字第三二九五號判例參照）。至先後更換拘禁處所或續再
    強行押往取摺領款均不失為私行拘禁之行為繼續，而非接續，附予敘明。被告辛○○先後私行拘禁及傷害被害人乙○○、己○○二人之犯行，時間緊接，構成要
    件相同，顯係基於概括犯意而為，為連續犯，應同依刑法第五十六條之規定，各
    論以一罪，並加重其刑。所犯前開二罪間，係具方法結果之牽連關係，為牽連犯
    ，應依刑法第五十五條之規定，從一重之私行拘禁罪處斷。爰審酌被告尚在假釋
    中，利令智昏，枉顧其假釋身分，其恣將被害人乙○○、己○○強押，並逼迫被
    害人乙○○取款還錢，手段凶殘，惡性甚重已嚴重危害社會秩序之犯罪動機、目
    的、手段、品行、智識程度、被害人所受損害，及犯罪後之態度等一切情狀，量
    處如主文所示之刑，以資懲儆。
三、扣案之之手銬一副（含鑰匙乙支）、膠帶（使用過）大、小團各乙團共計二團（
    扣押清單誤載為二捲），為共犯被告癸○○所有，且供本件罪所用之物，業據其
    供明在卷；至於共同被告癸○○所有用以強押被害人乙○○之西瓜刀乙支，雖未
    扣案，惟不能證明已不存在（最高法院五十一年台上字第一一三四號判例參照）
    ；爰均依刑法第三十八條第一項第二款之規定宣告沒收。另於共同被告癸○○身
    上所扣得其於九十年十一月十四日凌晨二時五十七分向便利商店購買綑綁乙○○
    所用膠帶之統一發票乙紙，及於上址一樓一樓廚房地上扣得癸○○所有用以揩拭
    乙○○鼻血之衣服乙件，因僅係證物，而非直接供本件犯罪所用之物，爰不另為
    沒收之諭知。
據上論斷，應依刑事訴訟法第二百九十九條第一項前段，刑法第二十八條、第五十六
條、第三百零二條第一項、第二百七十七條第一項、第五十五條、第三十八條第一項
第二款，罰金罰鍰提高標準條例第一條前段，判決如主文。
本案經檢察官郭靜文到庭執行職務。
中      華      民      國    九十一    年     十二     月     三十     日
                                臺灣桃園地方法院刑事第五庭
          法  官   曾  正  耀
右正本證明與原本無異。
如不服本判決，應於判決送達後十日內向本院提出上訴狀( 應附繕本 )，上訴於
臺灣高等法院。
                                      書記官   文  巧  雲
中      華      民      國    九十二    年      一      月      三      日
附論罪科刑依據之法條：
刑法第二百七十七條 (普通傷害罪)
傷害人之身體或健康者，處三年以下有期徒刑、拘役或一千元以下罰金。
犯前項之罪因而致人於死者，處無期徒刑或七年以上有期徒刑；致重傷者，處三年以
上十年以下有期徒刑。
刑法第三百零二條 (剝奪他人行動自由罪)
私行拘禁或以其他非法方法，剝奪人之行動自由者，處五年以下有期徒刑、拘役或三
百元以下罰金。
因而致人於死者，處無期徒刑或七年以上有期徒刑，致重傷者，處三年以上十年以下
有期徒刑。
第一項之未遂犯罰之。
